臺北高等行政法院判決
　　　　　　　　　　　　　　　　　　 96年度簡字第00529號
原　　　告　甲○○
被　　　告　行政院勞工委員會
代　表　人　盧天麟（主任委員）
訴訟代理人　乙○○
訴訟代理人　丙　○
上列當事人間因就業服務法事件，原告不服行政院中華民國96年
6月20日院臺訴字第0960085463號訴願決定，提起行政訴訟。本
院判決如下：
    主  文
原告之訴駁回。
訴訟費用由原告負擔。
　　事  實
一、事實概要：
    緣原告申經被告以中華民國（下同）94年3月9日勞職外字第
    0940787921號函，核准自94年2月17日起接續聘僱原雇主陳
    炎波所聘僱之越南籍PHAM THI HANG君(下稱P君)，從事家庭
    看護工工作，及以95年12月14日勞職外字第0951087829號函
    核准展延聘僱許可期間至96年12月8日。嗣被告以原告未依
    限繳納就業安定費，經依法加徵滯納金，以96年1月12日印
    製之95年10至12月就業安定費繳款通知單通知原告應繳納就
    業安定費及滯納金合計新臺幣（下同）24,720元。原告於96
    年1月23日繳納就業安定費6,000元，翌日具函以其從未接獲
    就業安定費繳款通知單云云，向被告陳情減免滯納金。經被
    告以96年2月14日勞職外字第0960579451號函復原告，以其
    遲延繳納就業安定費，該會依法加徵滯納金，並無不當，請
    儘速繳納尚欠繳之金額18,720元。原告不服，以就業安定費
    繳費通知並未寄至原告之戶籍地，且受其委任之私立就業服
    務機構（外勞仲介經紀人名鋒國際開發股份有限公司，以下
    簡稱名鋒公司），並未將向其收取之就業安定費依規定繳納
    ，名鋒公司於95年7月結束外勞服務作業，被告亦未告知原
    告，未盡督導之責，其非故意遲延繳納，請免徵滯納金云云
    ，提起訴願，遭決定駁回，遂提起本件訴訟。
二、兩造聲明：
　(一)原告聲明：
    1.撤銷原處分及訴願決定。
    2.被告應退還原告93年12月9日至94年5月8日外勞就業安定
      費10,000元整。
    3.訴訟費用由被告負擔。
　(二)被告聲明：
    1.駁回原告之訴。
    2.訴訟費用由原告負擔。
三、兩造之爭點：
  (一)原告主張之理由：
    1.事實：
    原告94年1月12日申請聘僱外勞經被告94.3.9勞職外字第
      094078921號函許可。94年5月9日名鋒公司陳玉華小姐帶
      越籍看護工PHAM THI HANG乙名要求原告接聘，因原僱主
      陳炎波經濟困難無法支付薪資，原告一向對越籍外勞經常
      有逃跑情事，不願僱用，但對一個無助之越籍看護工懷之
      同情心暫時先試用，於94年5月24日陳炎波先生立下轉出
      切結書（證1）以及名鋒公司陳玉華小姐94年5月27日立下
      保證PHAM THI HANG決不會在一年內逃跑，否則陳玉華小
      姐本人到原告家中代勞切結書（證2）獲得保障後方同意
      僱用。
    越籍看護P君於93年12月8日入境，依照規定自93年12月9
      日起僱主應繳納就業安定費情形如下：
      (1)93年12月9日至94年5月8日PHAM THI HANG在台北縣新莊
        市○○街231巷26之2號陳炎波宅工作，有PHAM THI
        HANG居留證及工作說明書詳敘清楚（證3），被告應向
        陳炎波徵收就業安定費五個月10,000元。原告於96 年6
        月1日代被告通知並附劃撥單函請陳炎波繳納93年12 月
        9日至94年5月8日共五個月就業安定費10,000元（證4）
        。
      (2)名鋒公司陳玉華小姐於94年7月28日持甲○○劃撥單要
        原告繳款，原告也依照劃撥單於94年8月1日在台北市西
        園郵局繳納三個月就業安定費6,000元（證5）。
      (3)名鋒公司陳玉華小姐於94年8月9日又持就業安定費通知
        單至原告家中收取4,000元扣94年5月1日至94年5月8日
        八天因P君於94年5月9日到職536元，實付3,464元（證
        6），顯見是重複收款，收款後又未繳與被告，實屬詐
        欺行為。況且原告每個月均依照名鋒公司通知繳納各項
        費用，從無逾期（證16）該公司卻未善盡受任委託事務
        ，違背就業安定法第四十條第15款。
      (4)95年12月6日及95年12月7日原告依照被告通知繳納94年
        4月1日至95年9月30日十八個月就業安定費36,000元（
        證7）。
    2.理由：
    原告確實自94年5月9日僱用越籍看護工P君乙名，有P君
      薪資簽收表、中央健康保險局96年6月份第1次健保費收據
      （證8）。94年5月9日至95年9月8日原告應繳納就業安定
      費32,000元，被告強行徵收42,000元明確超收10,000 萬
      元，如不照繳則不准原告辦理越籍看護工P君延長壹年之
      申請，實無奈照單繳納。
    原告於96年4月17日函請求被告退還溢繳就業安定費，被
      告96年4月30日勞職外字第09600105587號函說明:1﹒原告
      94年1月12日申請聘僱外勞，被告94.1.17勞職外字第0940
      752642號函核准招募外勞（原告未見過此公文）2﹒原告
      於94年2月17日接續聘陳炎波之越南籍家庭看護工PHAM
      THI HANG乙名。3﹒被告於94.3.9勞職外字第094078921
      號函核發許可（證9）。原告接獲公文後發覺被告說明與
      事實不符，被告說明於94.3.9勞職外字第094078921號函
      核發許可，並同意自94年2月17日接續聘陳炎波之越南籍
      家庭看護工P君，僱主申請外勞未經許可決不可以僱用其
      他外勞，這是違法行為，並非原告為，況且原告不認識陳
      炎波，原告與名鋒公司是在越籍看護工P君到職後之94年7
      月13日簽訂委託書辦理外勞業務（證10），因此於96年5
      月14日向被告陳明原告絕無於94年2月17日自行申請或委
      託任何人辦理接續聘僱陳炎波之越南籍看護工P君，敬請
      被告查明核復（證11），未料被告96年5月24日勞職外字
      第0960571676號函知原告依據就業服務法第55條第3項規
      定，僱主未依規定期限繳納就業安定費者，得寬限30日於
      寬限期滿仍未繳納者，自寬限期滿之翌日起至完納之前一
      日止，每逾一日加徵其未繳就業安定費百分之一滯納金，
      以其未繳之就業安定費一倍為限。原告所函詢事項仍未答
      復卻以儘速繳納潑納金18,720元，以免遭移送強制執行或
      廢止聘僱許可（證12），實在不應該。
    就業服務法第六條規定，本法所稱主管機關在中央為行政
      院勞工委員會（即被告）。又「中央主管機關掌理事項6.
      辦理仲介業務之私立就業服務機構之許可；停業及廢止許
      可」。第四十條規定「私立就業服務機構及其從業人員從
      事就業服務業務，不得有下列情事:9.辦理就業服務有恐
      嚇﹒詐欺.侵佔或背信情事15.辦理就業服務業務未善盡受
      任事務，致雇主違反本法或依本法所發布之命」。今原告
      於94年5月9日僱用越籍看護工P君，94年8月9日名鋒國公
      司派陳玉華小姐至板橋住家收取就業安定費3,464元，名
      鋒公司收取就業安定費後並未依規定繳納亦未退還原告實
      屬侵佔並違害原告權益，被告亦未通知原告任其胡作非為
      ，95年8月6日名鋒公司郵政存函通知原告該公司結束營業
      並終止契約結束委任關係（證13），被告亦未將各項變更
      事項告知轉寄原告，迄至95年10月辦理申請外勞延長時被
      委託業務員林月娥小姐通知應繳就業安定費36,000元，原
      告亦按指示繳納就業安定費，從未拖延之事實。
    有關就業安定費繳納：
      (1)依據行政院勞工委員會職業訓練局2002.10.25新聞稿
        記載勞委會將於92.01起以每二個月為一期定期主動寄
        發繳費通知單給予雇主，屆時雇主將可持繳費通知單至
        該會指定之金融金構繳納（證14），另依照目前就業安
        定費繳費通知為每三個月由職訓局主動核計雇主就當期
        應繳就業安定費數額，依每一雇主公司地址或戶籍地址
        採郵寄通知方式，寄送就業安定費繳費通知單在案。被
        告從未主動核計將當期應繳就業安定費數額寄至原告戶
        籍地址板橋市○○路○ 段270 巷68號住址在板橋市○○
        路○ 段68號9-4 樓，被告94.07.12就業安定費繳款通知
        單寄至台北市信義區○○○路○ 段669 號3 樓甲○○，
        完全是陌生的地址（證6 ），因此原告永遠無法收到就
        業安定費通知單，被告明知原告未繳亦未掛號催繳，掛
        號信如收件人地址不符郵局也會退回原寄局，被告也應
        重新掛號寄至原告戶籍地決不會漏失，原告戶籍地已居
        住38年，被告蓄意欺矇不通知原告，祇一昧地收取就業
        安定費、罰鍰，卻未盡其依就業安定法的各項事務與責
        任，應對原告溢繳之就業安定費負返還責任。。
      (3)中央健康保險局辦理同一外勞作業事務自94年6月1日起
        每個月均將僱用越籍看護PHAM THI HANG健保繳款單寄
        至原告住址板橋市○○路○段68號9-4樓甲○○，每個
        月原告均按照政府規定按時繳納，從未延誤（證15）。
  (二)被告主張之理由：
    1.依91年1月21日修正公布之就業服務法（以下簡稱本法）
      第55條第1項、第3項、第4項及第5項規定「雇主聘僱外國
      人從事第46條第1項第8款至第10款規定之工作，應向中央
      主管機關設置之就業安定基金專戶繳納就業安定費，作為
      加強辦理有關促進國民就業、提升勞工福祉及處理有關外
      國人聘僱管理事務之用。」「雇主未依限繳納就業安定費
      者，得寬限30日；於寬限期滿仍未繳納者，自寬限期滿之
      翌日起至完納前1日止，每逾1日加徵其未繳就業安定費百
      分之一滯納金。但以其未繳納之就業安定費1倍為限。」
      「加徵前項滯納金30日後，雇主仍未繳納者，由中央主管
      機關就其未繳納之就業安定費及滯納金移送強制執行，並
      廢止其聘僱許可之一部或全部。」「第1項就業安定費之
      數額及就業安定基金之收支、保管及運用辦法，由中央主
      管機關會同相關機關定之。」復依就業安定基金收支保管
      及運用辦法（以下簡稱本辦法）第12條第1項規定「雇主
      應自其聘僱之外國人入境之翌日起，按聘僱外國人從事之
      行業別、人數及勞委會會同相關機關訂定之就業安定費月
      繳數額，以每3個月為1期，計算該期應繳之就業安定費，
      於次期第1個月25日前，向本基金繳納；雇主亦得以3個月
      以上為期，分期不計息，提前繳納。」另按被告91年1月
      22日勞職外字第0910200339號公告調整就業安定費繳納數
      額公告事項一、（四）家庭監護工：2新案：每人每月
      2,000元（每日67元）（被證1）。
    2.查原告前分別經被告核准聘僱S君及P君從事家庭看護工工
      作（P君聘僱期間自94年2月17日至95年12月8日，參原處
      分卷第8頁及第11頁）。因原告各期就業安定費均逾繳款
      寬限期限仍未繳納，爰被告依本法第3項規定加徵滯納金
      共計50,389元（參原處分卷第64頁），併扣除調整金額（
      參原處分卷第39頁及第65頁）及原告未收到通知單前所加
      徵之滯納金19,809元（參原處分卷第15頁及第65頁），總
      計減列後滯納金為24,720元（50,389-5,860-19,809=24,
      720）。嗣原告收受被告95年10月至12月就業安定費催繳
      通知單（參原處分卷第58頁），於96年2月7日向被告陳情
      請求減免滯納金（參原處分卷第123頁），經被告審查結
      果，原告遲至95年12月6日、12月7日及96年1月23日始分
      別繳納20,000元、16,000元、6000元（參原處分卷第63
      頁），原告既未依規定完納就業安定費，且至寬限期滿仍
      欠繳就業安定費之事實甚明，被告爰以96年2月14日勞職
      外字第0960579451號函通知原告其尚欠繳就業安定費之滯
      納金計18,720元（參原處分卷第19頁）於法並無不合。
    3.原告起訴理由略以：（一）被告於94年3月9日以勞職外字
      第0940787921號函核發被告聘僱許可，並同意被告接續聘
      僱陳炎波君（以下簡稱陳君）所聘僱之外國人P君（參原
      處分卷第11頁），原告與名鋒公司是在P君於94年7月13
      日到職後始簽訂委託書辦理外勞業務（原證10），因此原
      告絕無於94年2月17日自行申請或委託任何人辦理接續聘
      僱。（二）原告於94年僱用外勞，名鋒公司派陳玉華小姐
      於94年8月9日持就業安定費通知單至原告家中收取4,000
      元（94年5月1日至94年5月8日），因P君於94年5月9日到
      職另付3,464元（原證6）顯見重複收取，且並未依規定繳
      納，亦未通知原告，實屬詐欺行為。況原告每月均依照名
      鋒公司通知繳納各項費用，從無逾期（原證16），該公司
      卻未善盡受任委託事務，違背本法第40條第15款。
      （三）原告戶籍地址板橋市○○路○段68號9-4樓。被告繳
      款通知寄至忠孝東路5段669號3樓，原告無法收到通知單
      云云。惟查：
    原告於94年2月17日委託名鋒公司於辦理接續聘僱陳君所
      聘僱之外國人P君，除有原告委託名鋒公司之委託書影本
      在卷可參外（參原處分卷第151頁），並有原告申請聘僱
      外籍勞工時所提供之身分證明文件及戶口謄本影本各1份
      （參原處分卷第159頁至第160頁），難為證明原告並未委
      任名鋒公司辦理接續聘僱P君之申請。設若原告所稱係於
      94年7月13日始與名鋒公司簽訂代為辦理接續聘僱事務（
      原證10），惟該契約內容並未完全勾選，且名鋒公司未蓋
      其公司章及代表人之章戳，故原告所稱尚不足以執為其卸
      免應依法繳納就業安定費之義務。
    91年1月21日修正公布之本法第55條第1項及第3項規定，
      雇主聘僱外國人從事第46條第1項第8款至第10款規定之工
      作，應向中央主管機關設置之就業安定基金專戶繳納就業
      安定費，作為加強辦理有關促進國民就業、提升勞工福祉
      及處理有關外國人聘僱管理事務之用。雇主未依限繳納就
      業安定費者，得寬限30日；於寬限期滿仍未繳納者，自寬
      限期滿之翌日起至完納前1日止，每逾1日加徵其未繳就業
      安定費百分之一滯納金。本法規定繳納就業安定費係聘僱
      外國人從事工作之雇主之法定義務，至原告訴稱接受其委
      任之私立就業服務機構未善盡受任事務為其繳納一節，按
      原告如受有民事損害或財產法益受侵害，應另循民事及刑
      事途徑解決，與本案顯無干涉。
    「雇主應自其聘僱之外國人入境之翌日起，按聘僱外國人
      從事之行業別、人數及勞委會公告之就業安定費月繳數額
      ，以每2個月為1期，計算該期應繳之就業安定費，於次期
      第一個月25日前，向本基金繳納；雇主亦得以2個月以上
      為期，分期不計息，提前繳納。但該外國人入境翌日至當
      月末日止，未滿1月者，雇主得依其實際入境日數按比例
      計算繳納之。」為行為時就業安定基金收支保管及運用辦
      法第12條第1項所規定。故雇主聘僱外國人從事就業服務
      法第46條第1項第8款至第10款規定之工作，即應依規定向
      被告定期繳納就業安定費，被告並無通知繳納之義務，原
      告自不因未收到繳款通知單而得免除該項法定繳納義務。
      查原告於94年3月4日申請聘僱許可時，同時向被告申請變
      更帳單地址至「臺北市信義區○○○路○段669號3樓」（
      參原處分卷第12頁），被告自94年4月起依該址寄發繳款
      通知單及催繳通知單。嗣原告於95 年12月11日外國人展
      延聘僱許可時，復變更帳單地址為「板橋市○○路○段68
      號9-4樓」（參原處分卷第14頁）；另查原告曾於94年2月
      2日以未收到就業安定費通知單為由，向被告陳情減免滯
      納金，被告為顧及原告權益，已於94年2月17日以勞職外
      字第0940687822號函同意減列滯納金19,809元，並函請原
      告依本法規定期限，自動繳納就業安定費（參原處分卷第
      15頁）。故原告既仍未依規定完納就業安定費，且至寬限
      期滿仍欠繳就業安定費，被告依本法第55條第3項規定加
      徵滯納金，並無違誤。
    理  由
一、按就業服務法第55條第1項規定「雇主聘僱外國人從事第46
    條第1項第8款至第10款規定之工作，應向中央主管機關設置
    之就業安定基金專戶繳納就業安定費，作為加強辦理有關促
    進國民就業、提升勞工福祉及處理有關外國人聘僱管理事務
    之用。」第3項規定「雇主未依規定期限繳納就業安定費者
    ，得寬限30日；於寬限期滿仍未繳納者，自寬限期滿之翌日
    起至完納前1日止，每逾1日加徵其未繳就業安定費百分之一
    滯納金。但以其未繳之就業安定費1倍為限。」第5項規定「
    第1項就業安定費之數額及就業安定基金之收支、保管及運
    用辦法，由中央主管機關會同相關機關定之。」次按就業安
    定基金收支保管及運用辦法第12條規定「雇主應自其聘僱之
    外國人入境之翌日起，按聘僱外國人從事之行業別、人數及
    勞委會會同相關機關訂定之就業安定費月繳數額，以每3個
    月為1期，計算該期應繳之就業安定費，於次期第1個月25日
    前，向本基金繳納；雇主亦得以3個月以上為期，分期不計
    息，提前繳納。但該外國人入境翌日至當月末日止，未滿1
    月者，雇主得依其實際入境日數按比例計算繳納之。雇主所
    聘僱之外國人，於當月末日之前離職者，其就業安定費之計
    算，準用前項但書之規定。第1項就業安定費之數額，得按
    行業別及工作性質之需要分別定之。」又被告於91年1月22
    日以勞職外字第0910200339號公告調整就業安定費繳納數額
    ，其中家庭監護工新案應繳金額為每人每月2,00 0元（每日
    67 元）。
二、依前述就業服務法及就業安定基金收支保管及運用辦法之規
    定，就業安定費為雇主對國家之公法上金錢給付義務，該項
    義務因前開法律之規定而生，本不待國家通知，惟主管機關
    於人民未依法給付而有移送行政執行處執行之必要者，移送
    前，依行政執行法第11條第一項第3款規定，應以書面通知
    限期履行，此一通知即學說上所稱之告戒處分，性質上為行
    政處分，應許人民有行政救濟之機會。如告戒處分未合法送
    達者，人民自得於知悉後於法定期間內對告戒內容為不服。
三、查原告自94年2月17日起聘僱越南籍P君，從事家庭看護工工
    作，其於94年8月1日繳納94年4月至6月之就業安定費後，就
    其後各期即94年7月至9月、94年10月至12月、95年1月至3月
    、95年4月至6月及95年7月至9月應繳之就業安定費各為
    6,000元，均未於繳費寬限期限內繳納，遲至95年12月6日、
    7日始分別繳納20,000元及16,000元，有聘僱外籍勞工申請
    書、聘僱許可函、繳款紀錄及帳務資料紀錄附原處分機關卷
    可稽，被告乃分別就原告欠繳94年7月至9月、94年10月至12
    月、95年1月至3月、95年4月至6月就業安定費，自寬限期滿
    翌日起按日加徵百分之一滯納金至1倍止計24,000元，及就
    95 年7月至9月欠繳就業安定費，自寬限期滿翌日95年11月
    25日起至95年12月6日止按日加徵百分之一滯納金720元，合
    計徵滯納金24,720元，其中滯納金6,000元已自原告95年12
    月7日繳納金額抵充，被告核計原告應補繳就業安定費滯納
    金18,720元，連同95年10月至12月應繳納之就業安定費
    6,000元，以95年10至12月就業安定費繳款通知單(告戒處分
    ) 通知原告繳納24,720元，本無不合。惟該告戒處分並未合
    法送達原告(見本院卷頁66催繳通知單回執)，原告於96年1
    月24日向被告職訓局陳情(見訴願卷第4頁)，請求減免滯納
    金，並於被告96年2月14日勞職外字第0960579451號函復仍
    應依法繳納後，於96年3月3日向被告提起訴願(訴願卷第3頁
    ) ，業已遵守訴願之法定期間，合先敘明。
四、如前所述，原告自94年2月17日起聘僱越南籍P君，從事家庭
    看護工工作，其於94年8月1日繳納94年4月至6月之就業安定
    費後，就其後各期即94年7月至9月、94年10月至12月、95
    年1月至3月、95年4月至6月及95年7月至9月應繳之就業安定
    費各為6,000元，均未於繳費寬限期限內繳納，遲至95年12
    月6日、7日始分別繳納20,000元及16,000元，有繳款紀錄及
    帳務資料紀錄附原處分機關卷可稽，被告乃分別就原告欠繳
    94年7月至9月、94年10月至12月、95年1月至3月、95年4 月
    至6月就業安定費，自寬限期滿翌日起按日加徵百分之一滯
    納金至1倍止計24,000元，及就95年7月至9月欠繳就業安定
    費，自寬限期滿翌日95年11月25日起至95年12月6日止按日
    加徵百分之一滯納金720元，合計徵滯納金24,720元，其中
    滯納金6,000元已自原告95年12月7日繳納金額抵充，被告核
    計原告應補繳就業安定費滯納金18,720元，連同95年10 月
    至12月應繳納之就業安定費6,000元，以95年10至12月就業
    安定費繳款通知單通知原告繳納24,720元，本無不合。旋因
    原告於96年1月23日再繳交95年10月至12月就業安定費6,000
    元，被告爰以96年2月14日勞職外字第0960579451號函請原
    告繳納尚欠繳之滯納金18,720元，該會所為加徵就業安定費
    滯納金之核定，經核並無不當。又雇主聘僱外籍家庭監護工
    ，應依公告之就業安定費月繳數額定期繳納就業安定費，為
    首揭就業服務法及就業安定基金收支保管及運用辦法所規定
    ，且被告以94年3月9日勞職外字第0940787921號函核發聘僱
    許可，亦於函內明白教示繳納就業安定費之期限，原告自應
    依規定期限及數額向該會設置之就業安定基金專戶繳納就業
    安定費，該項法定義務不因未收受繳款通知而得免除。
五、至於原告所稱，係越南籍P君到職後始於94年7月13日委託名
    鋒公司向被告申請外勞，並提本院卷頁19之委託書為證。惟
    查：
    原告於94年2月17日委託名鋒公司(按：該公司於提出被告機
    關之相關資料均記載公司名稱為名『豐』公司，與原告之往
    來資料則均記載為名『鋒』公司)辦理接續聘僱陳炎波所聘
    僱之外國人P君，除有原告委託名豐公司之委託書影本在卷
    可參外（參原處分卷第12、151頁），並有原告申請聘僱外
    籍勞工時所提供之身分證明文件及戶口謄本影本各1份（參
    原處分卷第159頁至第160頁），難為證明原告並未委任名鋒
    公司辦理接續聘僱P君之申請。設若原告所稱係於94年7月
    13日始與名鋒公司簽訂代為辦理接續聘僱事務（原證10，本
    院卷頁29），惟該契約內容並未完全勾選，且名鋒公司未蓋
    其公司章及代表人之章戳，尚難認原告主張94年7月13日始
    委託名鋒公司之主張為真實。
六、復查被告係依原告申請接續聘僱越南籍P君時所指定之帳單
    地址臺北市○○○路○段669號3樓寄送繳費通知及催繳通知
    ，原告直至95年12月11日申請P君延展聘僱許可時，始更改
    帳單地址為臺北縣板橋市○○路○段270巷68號(原處分卷頁
    14) ，被告亦配合修正郵寄地址，有原告之雇主聘僱外籍勞
    工申請書及94年1月至3月至95年10月至12月各期就業安定費
    繳款通知單附該會卷可稽，故原告未收受被告繳費通知，殊
    不可歸責於被告，並此指明。
七、又，被告固為就業服務法之中央主管機關，掌理就業服務機
    構之許可、停業及廢止許可等事項，此乃係國家對於特殊行
    業之營業許可事項之管理，其法關係存在於就業服務機構與
    被告間。至於聘僱外國人之雇主，依法須向國家繳納就業安
    定費，乃雇主與國家間之另一法律關係，雇主可自行辦理，
    亦可委託他人(包括就業服務機構或其他人均可，法律對於
    辦理繳納事務之人之身分並無限制)辦理，如原告所稱，其
    係委託名鋒公司陳玉華代為繳納，原告與其受任人(私立就
    業服務機構)間有民法上之委任關係。原告訴稱其委任之私
    立就業服務機構未善盡受任事務，為其繳納就業安定費一節
    ，姑不論實情為何，乃受任人是否善盡委任契約之善良管理
    人義務問題，尚難執為本案應予免除滯納金之理由。
八、關於原告請求被告返還93年12月9日至94年5月8日之就業安
    定費10,000元部分：
    原告主張其自94年5月9日起始雇用越勞P君，但名鋒公司陳
    玉華卻向原告收取前述期間之就業安定費，被告自應返還原
    告等語。查原告係自94年2月17日月至95年12月8日止，聘僱
    越南籍P君，當時P君業已在台灣，由訴外人陳炎波雇用，被
    告除准許原告接續雇用外，並廢止陳炎波之雇用許可，有被
    告之核准函附原處分卷(第11頁)可查，則被告自94年2月17
    日起向原告收取就業安定費，於法並無不合。94年2月16 日
    以前，被告並無將P君受雇於訴外人陳炎波期間之就業安定
    費向原告收取之情事，此由原處分卷附(第9頁)原告名下之
    安定費明細表記載，計費起日為「94年2月17日」即可得知
    。至於原告主張並未委託名鋒公司申請接續陳炎波之雇傭契
    約，僅委託申請新聘外勞等語。查如前所述，原告自94年2
    月17日起聘僱越勞P君，有申請書及原告所提供之身分證明
    文件及戶籍謄本附原處分卷頁159、160可查考。95年12 月
    間，原告又申請同一外勞聘僱許可之展期，並經被告准許，
    期間為95年12月8日至96年12月8日9(原處分卷第12、13頁)
    此由前後申請書受雇外勞之護照號碼皆為A0000000A即可得
    知，故由客觀事實以觀，原告確有聘僱前後二許可書上所載
    外勞P君之情事，其主張94年3月之申請書未經其同意，自非
    可採，請求被告返還就業安定費10,000元，為無理由。至於
    原告與受委任辦理外勞申請事宜之名鋒公司間有關委任契約
    所生之爭議，名鋒公司是否違背契約義務，有無向原告收取
    費用而未代繳之情形，為私法契約爭議，原告應循民事訴訟
    程序另行請求救濟。
九、綜上所述，原告所訴各節，均無可採，原處分認事用法，並
    無違誤，訴願決定遞予維持，亦無不合，原告起訴請求如聲
    明所示，均為無理由，應予駁回。又本件事證經本院行準備
    程序已明，爰不經言詞辯論逕為判決。
據上論結，本件原告之訴為無理由，依行政訴訟法第98條第1項
前段、第233條第1項，判決如主文。
中　　華　　民　　國　　96　　年　  11　　月　 19  　 日
                              第五庭  法  官  張瓊文
上為正本係照原本作成。
本件以訴訟事件所涉及之法律見解具有原則性者為限，始得於本
判決送達後20日內向本院提出上訴狀並表明上訴理由，如已於本
判決宣示後送達前提起上訴者，應於判決送達後20日內補具上訴
理由（均按他造人數附繕本），且經最高行政法院許可後方得上
訴。
中　　華　　民　　國　　96　　年　  11　　月　 19  　 日
                                      書記官  吳柏洲
